臺灣苗栗地方法院刑事判決
111年度原易字第8號
公  訴  人  臺灣苗栗地方檢察署檢察官
被      告  陳俊清




指定辯護人  本院公設辯護人蔡文亮
上列被告因加重竊盜案件，經檢察官提起公訴（110年度偵字第6
450號），因被告於本院準備程序中，就被訴之事實為有罪之陳
述，經本院告知簡式審判程序意旨，並聽取當事人、辯護人之意
見後，裁定改依簡式審判程序審理，判決如下：
    主    文
陳俊清犯攜帶兇器、毀越安全設備竊盜罪，累犯，處有期徒刑捌
月。
未扣案之犯罪所得Dynabook EX50L-J-白色筆記型電腦壹台、ASU
S-Laptop筆記型電腦參台、ASUS-Vivobook筆記型電腦壹台均沒
收，於全部或一部不能沒收或不宜執行沒收時，均追徵其價額。
    犯罪事實
一、陳俊清意圖為自己不法所有，基於竊盜之犯意，於民國110年
    8月2日2時57分許，騎乘車牌號碼000-000號普通重型機車，
    前往位於苗栗縣○○市○○路000號之「燦坤3C新頭份中央店」
    ，持客觀上足以對人之生命、身體構成威脅，可供兇器使用
    之老虎鉗1支敲破安全設備之鋁窗玻璃、並剪斷鐵網後爬入
    店內，竊取店內由店長劉宜祐所管領、置放於架上之Dynabo
    ok EX50L-J-白色筆記型電腦1台、ASUS-Laptop筆記型電腦3
    台、ASUS-Vivobook筆記型電腦1台【價值共計新臺幣（下同
    ）157,500元】，並將上開物品放置於原先用以包裝國騰16
    吋桌立兩用電風扇之紙箱內，竊盜得手而離去。嗣經劉宜祐
    發覺遭竊並報警處理，經警調閱監視器錄影畫面，始循線查
    悉上情。
二、案經劉宜祐訴由苗栗縣警察局頭份分局報告臺灣苗栗地方檢
    察署檢察官偵查起訴。
    理    由
壹、證據能力之說明
    本件被告陳俊清所犯非死刑、無期徒刑或最輕本刑有期徒刑
    三年以上之罪，亦非高等法院管轄第一審案件，且於準備程
    序進行中，被告先就被訴事實為有罪之陳述，經告以簡式審
    判程序之旨，並聽取當事人、辯護人之意見後，本院依刑事
    訴訟法第273條之1第1項之規定，裁定由改行簡式審判程序
    ，是本件之證據調查，依刑事訴訟法第273條之2規定，不受
    同法第159條第1項、第161條之2、第161條之3、第163條之1
    及第164條至第170條規定之限制，合先敘明。
貳、實體方面
一、上開犯罪事實，訊據被告於偵查、本院準備程序及審理中均
    坦承不諱，核與告訴人劉宜祐於警詢時證述之情節大致相符
    （見偵卷第71至74頁），並有失竊物品清單、單品出入庫明
    細表、監視器錄影畫面翻拍照片、現場照片附卷可考（見偵
    卷第79至115頁），足認被告之任意性自白與事實相符，洵
    值採信。故本案事證明確，被告犯行堪以認定，應予依法論
    科。
二、論罪科刑：
  ㈠核被告所為，係犯刑法第321條第1項第3款、第2款之攜帶兇
    器、毀越安全設備竊盜罪。被告毀壞安全設備後踰越進入店
    內行竊，其毀壞安全設備之行為，係竊盜之加重要件行為，
    已結合於所犯加重竊盜之罪質中，自不另構成毀損罪。
  ㈡按刑法第47條第1項有關累犯加重本刑之規定，不生違反憲法
    一行為不二罰原則之問題。惟其不分情節，基於累犯者有其
    特別惡性及對刑罰反應力薄弱等立法理由，一律加重最低本
    刑，於不符合刑法第59條所定要件之情形下，致生行為人所
    受之刑罰超過其所應負擔罪責之個案，其人身自由因此遭受
    過苛之侵害部分，對人民受憲法第8條保障之人身自由所為
    限制，不符憲法罪刑相當原則，牴觸憲法第23條比例原則。
    於此範圍內，有關機關應自本解釋公布之日起2年內，依本
    解釋意旨修正之。於修正前，為避免發生上述罪刑不相當之
    情形，法院就該個案應依本解釋意旨，裁量是否加重最低本
    刑，司法院釋字第775號解釋文參照。查被告前因竊盜、搶
    奪、施用毒品等案件，經法院分別判處罪刑確定，並經裁定
    應執行有期徒刑4年5月，於109年5月4日縮短刑期假釋出監
    ，於109年8月11日縮刑期滿假釋未經撤銷視為執行完畢，有
    臺灣高等法院被告前案紀錄表在卷可考。是被告於受前案之
    有期徒刑執行完畢後，5年內故意再犯本案有期徒刑以上之
    罪，自構成累犯。本院審酌被告已有多次竊盜前科且經執行
    完畢，理應深切反省己過、養成遵法意識，出監後更應謹慎
    自控，不再為觸法亂紀之事；詎料其竟不思自省，再違犯本
    案竊盜犯行，顯見其對刑罰反應力顯然薄弱、主觀違法之惡
    性重大，本院審酌上情，認本案被告所犯之罪，應依刑法第
    47條第1項規定加重其刑。
  ㈢爰以行為人之責任為基礎，審酌被告已有多次竊盜前科（構
    成累犯部分不予重複評價），且正值壯年，非無正當工作能
    力，竟僅因金錢需求，而不循正當途徑獲取財物，恣意竊取
    他人之物，且手段係以破壞安全設備後侵入商店內、並攜帶
    兇器行之，顯然欠缺尊重他人財產權之觀念，更對社會秩序
    造成侵擾，所為實應非難；兼衡被告犯罪之動機、目的，犯
    後坦承所為、正視己過之態度，及自陳高中肄業之智識程度
    ，於另案入監執行前從事土木業、每月收入約4至5萬元，需
    協助負擔母親生活費用之家庭生活狀況（見本院卷第78至79
    頁），與告訴人所受之財物損害等一切情狀，量處如主文第
    1項所示之刑，以資懲儆。
三、沒收部分：　　
  ㈠未扣案之Dynabook EX50L-J-白色筆記型電腦1台、ASUS-Lapt
    op筆記型電腦3台、ASUS-Vivobook筆記型電腦1台，均屬被
    告犯罪所得之財物，然未經合法發還予告訴人，且據被告供
    稱：都已經變賣掉了等語（見本院卷第78頁），爰依刑法第
    38條之1第1項前段、第3項規定，均宣告沒收，並諭知於全
    部或一部不能沒收或不宜執行沒收時，均追徵其價額。
  ㈡未扣案用以實行本案竊盜犯行之老虎鉗，固屬供被告犯罪所
    用之物；然該物並未扣案，且據被告供稱：已經丟掉了等語
    （見本院卷第78頁）。本院審酌卷內查無其他積極事證足認
    該物現仍存在而未滅失，且老虎鉗本身價值低微，亦非違禁
    物，對之宣告沒收，難認有何足以達成犯罪預防之目的，堪
    認無刑法上之重要性，應無沒收之必要，爰依刑法第38條之
    2第2項規定，不予宣告沒收。
據上論斷，應依刑事訴訟法第273條之1第1項、第299條第1項前
段，刑法第321條第1項第2款、第3款、第47條第1項、第38條之1
第1項前段、第3項，刑法施行法第1條之1第1項，判決如主文。
本案經檢察官張智玲提起公訴，檢察官林宜賢到庭執行職務。
中　　華　　民　　國　　111 　年　　3 　　月　　23　　日
                  刑事第四庭  法  官  申惟中
以上正本證明與原本無異。　　　　　　　　　　　　　　　　如不服本判決應於收受判決後20日內向本院提出上訴書狀，並應敘述具體理由。其未敘述上訴理由者，應於上訴期間屆滿後20日內向本院補提理由書(均須按他造當事人之人數附繕本)「切勿逕送上級法院」。告訴人或被害人如對本判決不服者，應具備理由請求檢察官上訴，其上訴期間之計算係以檢察官收受判決正本之日期為準。　　　　　　　　　　　　　　　　　　　　　　　    　　　　　　　　　　　　　書記官　陳邦旗　　　　　　
中　　華　　民　　國　　111 　年　　3 　　月　　23　　日

附錄本案論罪科刑法條：
中華民國刑法第321條
犯前條第 1 項、第 2 項之罪而有下列情形之一者，處 6 月以
上 5 年以下有期徒刑，得併科 50 萬元以下罰金：
一、侵入住宅或有人居住之建築物、船艦或隱匿其內而犯之。
二、毀越門窗、牆垣或其他安全設備而犯之。
三、攜帶兇器而犯之。
四、結夥三人以上而犯之。
五、乘火災、水災或其他災害之際而犯之。
六、在車站、港埠、航空站或其他供水、陸、空公眾運輸之舟、
    車、航空機內而犯之。前項之未遂犯罰之。